臺灣高等法院交通事件裁定　　　　　　　　　　　　　九十一年度交抗字第八０號
　　抗　告　人
　　即受處分人　　甲○○
右抗告人因違反道路交通管理處罰條例案件，不服臺灣臺北地方法院中華民國九十年
十二月十三日裁定（九十年度交聲字第一一五八號），提起抗告，本院裁定如左：
    主  文
抗告駁回。
    理  由
一、原裁定意旨如附件，茲引用之。
二、本件抗告人即受處分人甲○○於民國九十年八月二十五日凌晨一時二十分許，駕
    駛車牌號碼ＣＭ－０九０七號自用小客車，行經臺北市○○路○段一七０號前時
    ，經臺市政府警察局大安分局羅斯福路派出所員警發覺抗告人身上有濃厚酒味且
    未隨車攜帶行車執照，並拒絕接受酒精之測試檢定，員警以抗告人違反道路交通
    管理處罰條例第十四條第二款及第三十五條第三項規定掣單（北市警交大字第Ａ
    ＢＷ七五一五０二號）舉發。經原處分機關臺北市交通事件裁決所於九十年十月
    二十九日裁處罰鍰新臺幣六萬三百元，並吊銷駕駛執照（未隨車攜帶行車執照部
    分裁處罰鍰新臺幣三百元，拒絕接受酒精之測試檢定部分裁處罰鍰新臺幣六萬元
    ，並吊銷其駕駛執照）之事實，業據證人即臺北市政府警察局大安分局羅斯福路
    派出所警員黃耀龍於原審及本院調查時先後到庭證稱：「當時我們在執行酒測勤
    務，我與同事陳文鐘看到甲○○把車輛駛入停車格內，甲○○當時說沒有開車行
    為，只是坐在車內，甲○○身上有酒味，我認定他有開車行為，也有喝酒，當時
    要求甲○○出示駕照、行照並接受酒測，他拒絕。」（原審九十年十二月五日訊
    問筆錄）、「八月二十四日晚上十一時到八月二十五日凌晨二時執勤酒測，位置
    是在辛亥路二段一七０號處，九十年八月二十五日凌晨一時許，發現抗告人駕駛
    ＣＭ─０９０７號小客車駛入停車格內，我們是三個同事站在路檢點，一位同事
    站在攔截點，二個位置差距約五十公尺，攔截點同事陳文鐘先作盤查的動作，之
    後陳文鐘再叫我支援他，違規者就直接把車駛入停車格內，車上還有另一名女子
    坐在駕駛坐旁邊，我們要求做酒測、要求出示駕照、行照，我說二次，抗告人都
    拒絕做酒測，我就作告發之動作。．．．違規者駛入停車格距離我們路檢點約只
    十公尺，所以我們看得很清楚。．．．平常攔截時員警認定有爭議或違規者有出
    言要申訴時會做錄音，本件當時有錄音，但事後發現沒電，所以沒有錄音成功。
    」（本院九十一年二月六日訊問筆錄）等語，核與另一證人陳文鐘於本院調查時
    結證所稱：「我原本站在離盤查點之前五十公尺處，我看到甲○○開車經過我，
    因他看到前面警示燈，所以就把車子停在路邊之停車格，我向前走約一分鐘，請
    他出示證件。．．．當時路邊就只有他一部車子，沒有計程車靠邊，當地是台大
    之校園，不會有人臨時來停車，我們作盤查前有先作週圍車輛之檢查，他不可能
    是坐計程車到他停車處換車，他的車上還有另一位女子在場，如果他認為有問題
    ，可以請該女子作證。」（本院九十一年二月二十日訊問筆錄）等情節相符，抗
    告人復未偕同該名同車之女子到庭作證。抗告人有未隨車攜帶行車執照及酒後駕
    駛汽車，拒絕酒精測試檢定之二項違規行為，至為灼明。原處分機關認抗告人之
    違規事實明確，據以援引前揭規定，裁處罰鍰新臺幣六萬三百元，並吊銷駕駛執
    照，於法並無不合。原審法院因依道路交通案件處理辦法第十九條之規定，駁回
    抗告人之異議，亦無違誤。
三、抗告人提起抗告意旨，除仍稱其係搭乘計程車至停車處拿取物品，並以：（一）
    其因需更換公事包內之文件，乃上車坐定，再返身拿取置於後座之公事包；（二
    ）其倘意圖規避舉發，應迅速熄火離車；（三）員警無法提出舉發當時所錄得之
    錄音帶，尚有可疑云云，核均無理由，應予駁回。
四、據上論斷，應依道路交通案件處理辦法第二十六條，刑事訴訟法第四百十二條，
    裁定如主文。
中    華    民    國      九十一      年      二      月      二十      日
                            臺灣高等法院交通法庭
                                審判長法  官  陳  春  秋
                                      法  官  高  明  哲
                                      法  官  王  麗  莉
右正本證明與原本無異。
不得再抗告。
                                      書記官  蘇  秋  
中    華    民    國      九十一      年      二      月      二十      日
